【裁判字號】    95,交聲,360
【裁判日期】    950828
【裁判案由】    違反道路交通管理處罰條例聲明異議
【裁判全文】
臺灣臺北地方法院交通事件裁定  九十五年度交聲字第三六０號
異  議  人
即受處分人  甲○○
上列異議人即受處分人因違反道路交通管理處罰條例案件，對於
臺北市交通事件裁決所中華民國九十五年三月二十九日所為之處
分（原處分案號：北市裁三字第裁二二—一ＡＡ七八三二五四號
、二二—Ａ00000000號），聲明異議，本院裁定如下：
    主  文
異議均駁回。
    理  由
一、按汽車駕駛人在設有禁止停車標誌、標線之處所停車者，處
    新臺幣（下同）六百元以上一千二百元以下罰鍰，道路交通
    管理處罰條例第五十六條第一項第四款定有明文。所謂汽車
    ，依同條例第三條第八款規定，包括機器腳踏車。又在設有
    禁止停車標誌、標線之處所不得停車，道路交通安全規則第
    一一二條第一項第四款亦有明定。
二、本件異議人即受處分人甲○○所有之車號ＢＢＵ—九五一號
    重型機車，於民國九十三年十二月十七日下午二時五十八分
    許、九十四年十月十四日下午四時五分許，分別停放在設有
    禁止停車標誌（下稱禁停標誌）之臺北市○○路○段六八八
    號前之人行道上及敦化南路二段之騎樓下，因駕駛人不在現
    場，經臺北市政府警察局松山分局及臺北市停車管理處值勤
    人員以拍照之方式採證，並以異議人所有上開車輛有「在設
    有禁止停車標誌、標線之處所停車」之違規行為逕行掣單舉
    發，異議人於舉發通知單上所載應到案日期前向原處分機關
    提出申訴，經原處分機關函請舉發單位調查結果，仍認異議
    人有前開違規行為，原處分機關乃於九十五年三月二十九日
    依前揭道路交通管理處罰條例第五十六條第一項第四款之規
    定，以北市裁三字第裁二二－Ａ00000000號、二二
    －一ＡＡ七八三二五四號裁決處分，分別裁處異議人罰鍰六
    百元。
三、聲明異議意旨略以：（一）九十三年十二月十七日異議人停
    放在臺北市○○路○段六八八號前人行道上之車輛被嚴重移
    動，採證照片顯示伊係停在黃線與空地的邊沿，且車子是歪
    斜的，哪有人會不停在空地上而偏要停在黃線上去違規？（
    二）九十四年十月十四日異議人騎車至敦化南路二段附近欲
    停車，因合格停車位皆滿，又開始下雨，伊見騎樓下已有不
    少機車停放，且停放機車處，並無劃設紅線或明顯的禁止停
    車標誌，遂將其上開車號之車輛停放於該處而卻被開罰，顯
    執法不合情、不合理云云。
四、經查：異議人確有於前揭時間在臺北市○○路○段六八八號
    前之人行道上及敦化南路二段之騎樓下停放上開車輛之違規
    事實，有採證照片二紙附卷可參（見本院卷第十、十一頁）
    ，復為異議人所不爭執。異議人雖聲明車輛被挪動、未設置
    禁止停車標誌且執法不合情理云云。惟查：
 (一) 臺北市○○路○段六八八號前該路段人行道上繪有黃網線
      人行道禁停標線而禁止機車停車之事實，有臺北市政府警
      察局松山分局九十五年三月三日北市警松分交字第０九五
      三０五七五四００號函覆說明一份附卷可稽（見本院卷第
      十六頁），按黃色網狀線，係用以告示車輛駕駛人禁止在
      設置本標線之範圍內臨時停車，以防止交通阻塞，道路交
      通標誌標線號誌設置規則第一七三條第一項前段、第二項
      分別定有明文，而依九十三年十二月十七日十四時五十八
      分許之採證照片（見本院卷第十一頁）以觀，異議人所有
      車號ＢＢＵ—九五一號重型機車確實停放於禁止臨時停車
      之黃色網狀線上無誤，異議人空言指稱該車係遭移動後而
      置於禁止停車標線上云云，未足採信。
（二）次查，異議人停車處所即臺北市○○○路○段騎樓前之人
      行道上，設有騎樓、人行道禁止停車標誌牌一面供駕駛人
      遵循辨識，有臺北市停車管理處九十五年三月二十七日北
      市停四字第０九五三一五三六０００號書函一份在卷可憑
      （見本院卷第十八、十九頁），按禁止停車標誌，係用以
      告示不得停放車輛。設於禁停路段。本標誌僅用標準型一
      種，並需加設附牌。附牌為白底黑字及黑色細邊，上半部
      說明禁停時間，下半部說明禁停範圍或以箭頭指示禁停路
      段。設於起點者，箭頭向左；設於終點者，箭頭向右；禁
      停路段過長者，中間得增設一面，箭頭為雙向，道路交通
      標誌標線號誌設置規則第七十八條第一項前段、第二項定
      有明文。而此禁止停車標誌設置之旨，乃揭示該路段已實
      施機車全面退出騎樓、人行道之停放管制，路權回歸行人
      專用，是異議人前開停車處所已全面禁止停車，至為明確
      。又參之九十四年十月十四日採證照片（見本院卷第十頁
      ），異議人遭舉發違規之停車處所旁，雖未設有禁停標誌
      ，然其停車地點與主管機關於前揭人行道路段所設置之禁
      停標誌之距離甚近，該等標誌應在異議人目視可及之範圍
      內，並非無設置禁止停車標誌或顯難辨識，衡情異議人於
      駛入該路段時，應得發現該等標誌而另覓停車處所，其以
      無法覓得其他合格停車位且開始下雨云云，作為違規停車
      之異議事由，顯不足採。本件事證明確，異議人違規行為
      堪以認定。
五、綜上所述，異議人確有於前揭時地在設有禁停標誌、標線之
    處所停車之違規行為，從而，原處分機關依前揭道路交通管
    理處罰條例第五十六條第一項第四款規定，分別裁處異議人
    罰鍰六百元，核無違誤。異議人之異議，為無理由，應予駁
    回。
據上論斷，應依道路交通案件處理辦法第十九條，裁定如主文。
中    華    民    國    九十五  年  八  月  二十八    日
                          交通法庭法  官  劉煌基
以上正本證明與原本無異。
如不服本裁定，應於裁定送達後五日內向本院提出抗告狀。
                                  書記官  陳豪達
中    華    民    國    九十五  年  八  月  二十八    日


司法院資訊處製作；財團法人民間司法改革基金會備份。
